# 一揽子交易之购买日前被投资公司分红

提问人：会计 Fang1226 时间：2023-07-24 17:13:01
背景：非同一控制下形成的一揽子交易，A公司 2 月 25 日第一次购入B公司30%股权， 7 月 15 日第二次购入23%，在购买日之前，B公司按照A公司持股比例30%进行分红。
问题：求教陈版主，针对分红款应如何进行处理，是减少购买日长期股权投资的投资成本，还是作为应收股利核算？

回答人：chenyiwei
由于此时虽然尚未取得对B的控制权，但已取得的30%股权可享有对应的股东权利，故建议按照一般的收到子公司分红处理，确认为投资收益。但另一方面，日后取得控制权时，原持有的该部分30%股权的公允价值会因为本次分红而降低，如果分红金额较大，则还需关注大额分红是否会导致长投减值。